Inventaris van het archief van het Ministerie van Binnenlandse Zaken: Afdeling Binnenlands Bestuur, (1870) 1879-1950 (1959)
Nationaal Archief, Den Haag
- Dossiers, II
  - Taken Binnenlands Bestuur, -1
    - Hygiëne van bodem, lucht en water, -1.777
      - Volkshuisvesting, -1.778.5
        - Stukken betreffende de behandeling van beroepen van gemeenten tegen besluiten van Gedeputeerde Staten waarbij de goedkeuring werd onthouden aan raadsbesluiten inzake het aangaan van geldleningen en credietregelingen ter financiering van de bouw van woningen., 1925-1950; 2515; 1 pak
        - Stukken betreffende het verlenen van medewerking aan de totstandkoming van een regeling voor het verstrekken van een rijksbijdrage aan noodlijdende gemeenten voor de kosten van het verlagen van de huur van woningwetwoningen., 1933-1935; 2516; 1 omslag
        - Stukken betreffende het voeren van interdepartementaal overleg over de steunverlening aan noodlijdende gemeenten voor krotopruiming en het doen plegen van nieuwbouw, alsmede de totstandkoming van een ontwerpregeling voor alle gemeenten., 1933-1939; 2517; 1 omslag
        - Stukken betreffende het schorsen, vernietigen en intrekken van door gemeenten vastgestelde woningverhuurverordeningen wegens strijd met de wet of het algemeen belang., 1942-1943; 2518; 1 omslag
        - Stukken betreffende de totstandkoming, aanvulling, wijziging en uitvoering van het Vestigingsbesluit van 16 juli 1942 (Verordeningsblad 19/nr. 85)., 1942-1947; 2519; 1 pak
        - Stukken betreffende de behandeling van aangelegenheden met betrekking tot de toepassing en uitvoering van regels inzake de vordering, beschikbaarstelling en verdeling van woonruimte., 1942-1950; 2520; 1 pak
        - Stukken betreffende de behandeling van verzoeken van gemeentebesturen om goedkeuring voor het aangaan, wijzigen of opheffen van een gemeenschappelijke regeling inzake het bouw- en woningtoezicht., 1942-1950; 2521; 1 omslag
        - Stukken betreffende de behandeling van ter goedkeuring aangeboden besluiten van de burgemeester van Hengelo tot vaststelling van verordeningen inzake de vestiging in en de verhuizing binnen de gemeente., 1943-1944; 2522; 1 omslag
        - Stukken betreffende de totstandkoming van het Ontwerp-Besluit Inkwartiering Burgerpersonen., 1943-1944; 2523; 1 omslag
        - Stukken betreffende het verlenen van medewerking aan de totstandkoming en uitvoering van wetten en besluiten tot wijziging en aanvulling van het Vorderingsbesluit Woonruimte 1944 (Stbl. E 103)., 1945-1946; 2524; 1 omslag
        - Stukken betreffende de totstandkoming van een gemeenschappelijke regeling omtrent het verstrekken van voorschotten en bijdragen in verband met de stichting, de aankoop en de exploitatie van noodwoningen., 1946-1947; 2525; 1 omslag
        - Stukken betreffende de totstandkoming van circulaires aan provinciale en gemeentebesturen inzake het oprichten van of deelnemen in bouwkassen en bouwspaarkassen, alsmede de behandeling van klachten over de wijze van optreden van gemeenten bij het propageren van de bouwspaarkassen., 1946-1948; 2526; 1 omslag
        - Stukken betreffende het interdepartementale overleg met betrekking tot de zaken van de volkshuisvesting, de totstandkoming van besluiten tot herziening van het Woningbesluit en het vaststellen van een regeling der bijdrage in de exploitatie-tekorten ingevolge de Woningwetbouw 1948., 1946-1948; 2527; 1 pak
        - Stukken betreffende de totstandkoming en uitvoering van een regeling voor de vergoeding van gevorderd tuindersglas ten behoeve van de dichting van woonhuizen., 1946-1949; 2528; 1 omslag
        - Stukken betreffende de totstandkoming van de circulaire van 3 juni 1947 aan Gedeputeerde Staten inzake de toetreding van gemeenten als lid van het Nederlands Instituut voor Volkshuisvesting en Stedebouw., 2529; 1 omslag
        - Stukken betreffende de totstandkoming van het besluit van de minister van Binnenlandse Zaken van 27 nov. 1947 nr. 51085 tot onthouding van de goedkeuring aan het raadsbesluit van de gemeente Urk inzake de onderhandse aanbesteding van arbeiderswoningen., 2530; 1 omslag
        - Stukken betreffende het voeren van overleg met provinciale en gemeentebesturen over het concept bouwplan 1947., 2531; 1 omslag
        - Stukken betreffende de behandeling van het verzoek van de Nederlandse Maatschappij voor Volkshuisvesting om bevriezing van de leges voor bouwvergunningen., 1948; 2532; 1 omslag
    - Gezondheid van dieren. Diergeneeskundig toezicht, -1.779
      - Stukken betreffende de totstandkoming van het KB van 9 januari 1883 nr. 3 inzake het onthouden van goedkeuring aan de verordeningen van de provincie Zuid-Holland van 18 juli 1882 tot beteugeling van klauwzeer of rotkreupel., 1882-1883; 2533; 1 omslag
      - Stukken betreffende de totstandkoming van het KB van 11 oktober 1889 nr. 16 inzake de goedkeuring van het besluit van Gedeputeerde Staten van Noord-Brabant over de vaststelling van bepalingen voor de veeartsenijkundige dienst, de vee- en houtteelt en de land- en tuinbouw., 2534; 1 omslag
      - Stukken betreffende de totstandkoming van het KB van 20 augustus 1889 nr. 16 inzake de goedkeuring van het besluit van Gedeputeerde Staten van Friesland houdende vaststelling van een reglement over het toezicht op de veemarkten., 2535; 1 omslag
      - Verslag van de regeringsvertegenwoordiger over het van 13-19 september 1909 gehouden negende Internationaal Veeartsenijkundig Congres te 's-Gravenhage., 2536; 1 omslag
      - Stukken betreffende de totstandkoming van de circulaire van 12 augustus 1943 inzake het vervoersverbod van met mond- en klauwzeer besmet vee., 2537; 1 omslag
      - Stukken betreffende de bemiddeling in het geschil tussen de gemeente Menaldumadeel en Gedeputeerde Staten van Friesland over de voortzetting van een bijdrage van de provincie in de jaarwedde van de gemeenteveearts., 1945-1946; 2538; 1 omslag
    - Hulpverlening bij rampen. Rampenfondsen, -1.78
      - Stukken betreffende het instellen van provinciale rampencomité's en het vaststellen van regels met betrekking tot de taak en de uitvoering van de werkzaamheden., 1906-1947; 2539; 1 pak
      - Stukken betreffende het regelen van de organisatie van de hulpverlening bij rampen in samenwerking met het Rode Kruis en het Oranje Kruis, alsmede de oprichting van het Nationaal Rampencomité en het stichten van het Nationaal Rampenfonds., 1907-1936; 2540-2541; 2 pakken
        - 1907-1930, 2540
        - 1931-1936, 2541
      - Stukken betreffende het verlenen van steun en subsidie aan de Koninklijke Nationale Bond voor Reddingwezen en Eerste Hulp bij Ongelukken 'Het Oranje-Kruis' en aan het Rode Kruis., 1910-1945; 2542; 1 pak
      - Stukken betreffende de behandeling van aangelegenheden inzake de organisatie van de hulpverlening bij rampen en ongevallen en de totstandkoming van het Besluit van 5 juni 1942 betreffende het Openbaar Hulpbetoon bij Ongevallen., 1940-1943; 2543; 1 omslag
      - Stukken betreffende de totstandkoming en uitvoering van afspraken met de Duitse autoriteiten inzake het dragen van het EHBO-insigne., 1940-1944; 2544; 1 omslag
    - Hulp bij watersnood en overstroming, -1.781
      - Stukken betreffende het toezicht op de rekening van inkomsten en uitgaven van het watersnoodfonds van de Algemene Verenigde Commissie ter Leniging van Rampen door Watersnood in Nederland., 1902-1913; 2545; 1 omslag
      - Stukken betreffende het verlenen van financiële en materiële bijstand aan organisaties en personen bij watersnoodrampen., 1906-1927; 2546; 1 pak
      - Stukken betreffende de oprichting en werkzaamheden van de Nationale Steuncomité's 1925 en 1927 in verband met de stormrampen in 1925 en 1927., 1925-1929; 2547; 1 pak
      - Stukken betreffende de totstandkoming van circulaires aan de burgemeesters met richtlijnen en instructies voor het aanvragen van militaire bijstand bij watersnoodrampen., 1926-1931; 2548; 1 omslag
      - Stukken betreffende de totstandkoming van de circulaire van 9 september 1930 waarin de provinciale besturen worden opgeroepen maatregelen voor te bereiden en te treffen in geval van watersnood., 1930-1931; 2549; 1 omslag
      - Stukken betreffende de behandeling van verzoeken om vergoeding van de kosten voor een gemaakte reis ter voorkoming van de geplande inundatie van het eiland Noord-Beveland., 1944-1949; 2550; 1 omslag
      - Stukken betreffende de behandeling van verzoeken om vergoeding van de gemaakte kosten voor het waterverkeer na de inundatie van het eiland Walcheren., 1945-1946; 2551; 1 omslag
    - Bescherming bevolking in buitengewone omstandigheden. Oorlogsgevaar, -1.782
      - Stukken betreffende de behandeling van aangelegenheden inzake de organisatie en taakuitvoering van de Luchtwachtdienst, de afdeling Luchtbescherming en de Rijksinspectie voor de Bescherming van de Bevolking tegen Luchtaanvallen., 1923-1945; 2552-2554; 3 pakken
        - 1923-1937, 2552
        - 1938-1939, 2553
        - 1939-1945, 2554
      - Stukken betreffende de behandeling van aangelegenheden inzake de verstrekking van gasmaskers en traangasmaterialen aan gemeenten en bevolking, alsmede het geven van demonstraties en houden van oefeningen met chemische strijdmiddelen., 1930-1941; 2555; 1 pak
      - Stukken betreffende de instelling en taakuitvoering van de Interdepartementale Commissie Luchtbeschermingsdienst., 1931-1934; 2556; 1 omslag
      - Stukken betreffende de totstandkoming van de Wet Bescherming van de Burgerbevolking tegen Luchtaanvallen van 23 april 1936 (Stbl. 302) en van het besluit van 15 augustus 1936 (Stbl. 347) houdende voorschriften ter uitvoering van artikelen van deze wet., 1931-1940; 2557; 1 pak
      - Stukken betreffende het verstrekken van voorlichting aan burgers en organisaties op het gebied van de luchtbescherming en de totstandkoming van de circulaire van 11 december 1940 aan de burgemeesters met voorschriften voor het publiceren van luchtbeschermingsmaatregelen., 1933-1941; 2558; 1 pak
      - Stukken betreffende de behandeling van aangelegenheden met betrekking tot het houden van luchtbeschermingsoefeningen., 1934-1940; 2559-2560; 2 pakken
        - 1934-1936, 2559
        - 1937-1940, 2560
      - Stukken betreffende de behandeling van aangelegenheden inzake de subsidieverlening aan, de goedkeuring van de statuten en de taakuitvoering van de Nederlandse Vereniging voor Luchtbescherming., 1936-1940; 2561; 1 pak
      - Stukken betreffende het vaststellen en uitvoeren van voorschriften voor het gebruik van sirenes en kerkklokken bij luchtaanvallen., 1936-1941; 2562; 1 omslag
      - Stukken betreffende de totstandkoming van richtlijnen voor de bescherming van kunstschatten in musea, bibliotheken en archieven tegen oorlogsgevaar., 1937-1939; 2563; 1 omslag
      - Stukken betreffende de totstandkoming van richtlijnen voor de luchtbescherming van landbouw- en veeteeltbedrijven., 1937-1940; 2564; 1 omslag
      - Stukken betreffende de totstandkoming en uitvoering van luchtbeschermingsmaatregelen voor de scheepvaart en waterstaatswerken., 1937-1941; 2565; 1 pak
      - Stukken betreffende de behandeling van aangelegenheden inzake de plaatsaanwijzing, bouw en inrichting van schuilplaatsen tegen oorlogsgevaar., 1937-1942; 2566; 1 pak
      - Stukken betreffende de totstandkoming van circulaires aan de burgemeesters inzake het gebruik van radiodistributie-inrichtingen ten behoeve van de luchtbescherming., 1939; 2567; 1 omslag
      - Stukken betreffende de totstandkoming en uitvoering van verduisteringsmaatregelen en het houden van verduisteringsoefeningen., 1940-1941; 2568; 1 pak
      - Stukken betreffende de totstandkoming van richtlijnen ter uitvoering van de verordeningen 25/1940 en 140/1941 inzake maatregelen op het gebied van berichtgevingen, fotograferen en het houden van postduiven, alsmede de instelling en taakuitvoering van de Commissie voor het Duivenwezen., 1940-1942; 2569-2570; 2 pakken
        Bevat ook stukken afkomstig van de Centrale Commissie voor het Duivenwezen.
        - 1940-1941, 2569
        - 1941-1942, 2570
      - Stukken betreffende het verlenen van bemiddeling bij de totstandkoming van een gemeenschappelijke regeling tussen diverse gemeenten in de provincie Utrecht over het verplegen van slachtoffers van luchtaanvallen., 1941; 2571; 1 omslag
      - Stukken betreffende de behandeling van aangelegenheden met betrekking tot de oprichting en taakuitvoering van de Technische Noodhulp., 1941-1944; 2572; 1 omslag
    - Luchtbescherming, -1.782L
      - Correspondentie met de gemeente Zwollerkerspel over de aanschaf van luchtbeschermingsmaterieel., 1939-1940; 1512
      - Goedkeuring voor de aanschaf van brandweermaterieel voor gemeenten door de Rijksinspectie Luchtbescherming., 1939-1940; 1511
      - Behandeling van een verzoek om krediet van de gemeente 's-Gravenhage voor de uitbreiding van een alarmeringsinstallatie voor luchtbeschermingsdoeleinden., 1940; 1514
      - Tegengaan van voorlichting over de verkoop van ondeugdelijk luchtbeschermingsmateriaal door PROPAGA., 1940; 1513
      - Bouw van een ontsmettingsruimte, te gebruiken na gasaanvallen, in Amsterdam-Noord., 1941-1946; 1506
      - Vorderingen van gebouwen, auto's enz. ten behoeve van de luchtbescherming in diverse gemeenten., 1945-1946; 1508
      - Vergoeding van herstelkosten van op grond van de Luchtbeschermingswet gevorderde panden te Eindhoven., 1945-1946; 1510
      - Vergoeding van kosten wegens ontruiming van de textielschool te Eindhoven in verband met veiligheidsmaatregelen van de luchtbescherming., 1945-1946; 1509
      - Evacuatie, -1.782.3
        - Stukken betreffende de behandeling van aangelegenheden inzake de afvoer, huisvesting en verzorging van geëvacueerden en vluchtelingen uit gevaarlijke gebieden., 1932-1945; 2573-2574; 2 pakken
          - 1932-1940, 2573
          - 1940-1945, 2574
        - Stukken betreffende het onderzoek naar de mate waarin alle wettelijke voorzieningen getroffen zijn in geval van een evacuatie op grote schaal., 1939; 2575; 1 omslag
        - Stukken betreffende de instelling en taakuitvoering van de Commissie Afvoer Burgerbevolking en de benoeming en het ontslag van de commissarissen afvoer burgerbevolking., 1939-1944; 2576; 1 pak
        - Stukken betreffende de behandeling van aangelegenheden inzake de afvoer, huisvesting, verzorging en terugkeer van vluchtelingen uit de gemeente Den Helder., 1940-1942; 2577; 1 pak
        - Stukken betreffende de totstandkoming en uitvoering van regelingen inzake het reizen, verblijven en vestigen in verboden gebieden., 1941-1942; 2578; 1 omslag
        - Stukken betreffende de totstandkoming van het ontwerpbesluit inzake het treffen van voorzieningen in verband met evacuatie (Besluit Evacuatieschade)., 1943-1944; 1468; 1 omslag
    - Toezicht op gevaarlijke stoffen, -1.783
      - Stukken betreffende de behandeling van aangelegenheden met betrekking tot de fabricage, de opslag en het vervoer van buskruit en dynamiet., 1882-1896; 2579; 1 omslag
      - Stukken betreffende het verlenen van medewerking aan de totstandkoming van veiligheidsvoorschriften tot beperking van brandgevaar in bewaarplaatsen van röntgenfilms., 1930-1932; 2580; 1 omslag
      - Stukken betreffende de totstandkoming van de circulaires van 23 november 1931, 12 november 1947 en 11 mei 1950 aan de gemeentebesturen inzake de opslag en het vervoer van benzine met betrekking tot de invoerrechten op benzine., 1931-1950; 2581; 1 omslag
      - Stukken betreffende het verlenen van bemiddeling tussen de gemeenten Den Helder en Texel en het Departement van Defensie inzake de bescherming van de kustbevolking tegen aanspoelende mijnen en de vergoeding van schade door ontploffende mijnen., 1939-1940; 2582; 1 omslag
      - Stukken betreffende de behandeling van aangelegenheden inzake de vaststelling van de indeling der gemeenten in gevarenklassen., 1940; 2583; 1 omslag
      - Stukken betreffende de totstandkoming van circulaires inzake de opruiming van bommen, projectielen en munitie., 1940; 2584; 1 omslag
    - Toezicht op het brandweerwezen, -1.784
      - Stukken betreffende de behandeling van bezwaren tegen gemeentelijke verordeningen met betrekking tot de voorschriften ter voorkoming en het blussen van branden., 1879-1948; 2585; 1 pak
      - Stukken betreffende de vaststelling en uitvoering van richtlijnen voor het treffen van maatregelen ter voorkoming en bestrijding van brand., 1883-1948; 2586-2590; 1 pak, 4 omslagen
        - Bos-, heide- en veenbranden, 1883 - 1942, 1 pak, 2586
        - Oogstbranden, 1940 - 1941, 2587
        - Industriebranden, 1941, 2588
        - Bij het graandorsen met gasgeneratoren, 1942 - 1945, 2589
        - Bij drogerijen en rokerijen, 1942 - 1948, 2590
      - Stukken betreffende de behandeling van aangelegenheden met betrekking tot de aanschaf en keuring van brandblusmaterialen door gemeenten., 1884-1948; 2591; 1 pak
      - Stukken betreffende de behandeling van aangelegenheden inzake de voorbereiding, goedkeuring en wijziging van gemeenschappelijke regelingen inzake de onderlinge hulpverlening bij brand., 1890-1942; 2592; 1 pak
      - Stukken betreffende de behandeling van aangelegenheden inzake het bijwonen en steunen van de internationale brandweertentoonstellingen te Parijs en Rotterdam., 1908-1934; 2593; 1 pak
      - Stukken betreffende de totstandkoming en uitvoering van de circulaires van 4 en 29 mei 1918 aan de Commissarissen der Koningin met verzoek om gegevens van gemeenten over de beschikbare hulp voor het blussen van buitengewone branden in andere gemeenten tegen vergoeding van gemaakte kosten., 2594; 1 omslag
      - Stukken betreffende de behandeling van aangelegenheden met betrekking tot het toezicht op, de subsidieverlening aan en de opheffing van de Koninklijke Nederlandse Brandweer Vereniging., 1923-1942; 2595; 1 pak
      - Stukken betreffende het verlenen van medewerking aan de totstandkoming van KB's inzake de goedkeuring en wijziging van de statuten van Verenigingen van Vrijwillige Brandweer en Brandweerbonden., 1924-1938; 2596; 1 omslag
      - Stukken betreffende het onderzoek naar de mogelijkheid tot het samenvoegen van de politie en de brandweer tot een politie-brandweerkorps., 1930; 2597; 1 omslag
      - Stukken betreffende de voorbereidingen voor het instellen van een onderzoek naar de brandveiligheid van inrichtingen en gestichten., 1930-1931; 2598; 1 omslag
      - Stukken betreffende de totstandkoming van besluiten inzake de normalisatie van brandblusmaterialen., 1930-1943; 2599; 1 omslag
      - Stukken betreffende de behandeling van geschillen tussen de brandspuitenfabriek Bikkers te Rotterdam en de Koninklijke Nederlandse Brandweer Vereniging., 1933-1936; 2600; 1 omslag
      - Rapport van de heren D.A. Budde en J.J.C. van der Harten met een volledig plan tot reorganisatie van het brandweerwezen in Nederland., 1938; 2601; 1 omslag
      - Stukken betreffende de behandeling van aangelegenheden inzake het toezicht op de Rijksinspectie van het Brandweerwezen., 1940-1943; 2602; 1 pak
      - Stukken betreffende de totstandkoming en wijziging van het Besluit Brandweerwezen nr. 57/1941, alsmede het verlenen van medewerking aan de uitvoering van het Besluit Brandweerwezen 1943 van het Departement van Justitie tot invoering van de (Staats-)brandweerpolitie., 1940-1943; 2603; 1 omslag
      - Stukken betreffende de totstandkoming van de circulaire van 11 juli 1941 regelende de paraatheid van de brandweer op zon- en feestdagen., 2604; 1 omslag
      - Stukken betreffende de behandeling van aangelegenheden met betrekking tot de oprichting en opheffing van de Rijksbrandweerschool te Amsterdam., 1941-1942; 2605; 1 omslag
      - Stukken betreffende de totstandkoming van circulaires aan de burgemeesters en besturen van bosbrandweerverenigingen inzake de tegemoetkoming in de kosten van aanschaf en onderhoud van brandweerwagens en materialen voor de inrichting van uitkijkposten., 1941-1942; 2606; 1 omslag
      - Stukken betreffende de totstandkoming van circulaires aan overheidsinstanties inzake de verplichte melding van branden., 1941-1942; 2607; 1 omslag
      - Stukken betreffende de totstandkoming van een regeling met het Ministerie van Onderwijs, Kunsten en Wetenschappen over de taak- en kostenverdeling voor de bescherming van kunstwerken tegen brand., 1941-1942; 2608; 1 omslag
      - Stukken betreffende het verlenen van medewerking aan de totstandkoming van regelingen inzake de voorrangverlening aan voertuigen van de brandweer en de luchtbescherming., 1941-1942; 2609; 1 omslag
      - Stukken betreffende behandeling van aangelegenheden met betrekking tot de salarissen, de uniformen, de uitrusting en de ongevallenverzekeringen voor het brandweerpersoneel., 1941-1943; 2610; 1 pak
      - Stukken betreffende de totstandkoming en vaststelling van het Tuchtregelingsbesluit Gekazerneerde Rijksbrandweer van 3 november 1942., 2611; 1 omslag
      - Stukken betreffende het informeren van de hoofdinspecteur van het brandweerwezen over de benoeming door de Duitse bezetters van zeventien officieren bij de rijksbrandweer., 1942; 2612; 1 omslag
      - Stukken betreffende de totstandkoming van het besluit van 22 februari 1943 inzake de aanwijzing van kern- en kringgemeenten voor de onderlinge hulpverlening bij brand, bedoeld bij art. 3 van het Uitvoeringsbesluit Hulpverlening Brandweren I., 2613; 1 omslag
      - Stukken betreffende de totstandkoming van besluiten inzake de goedkeuring van gemeenschappelijke regelingen voor de bestrijding van bos-, heide- en veenbranden., 1943-1944; 2614; 1 pak
      - Stukken betreffende de financiële afwikkeling van de opheffing van de staatsbrandweerpolitie en de verrekening van de kosten voor de brandweeruitgaven tussen het Rijk en de gemeenten., 1945-1949; 2615; 1 omslag
    - Bouwveiligheid, -1.785
      - Stukken betreffende het houden van toezicht op de totstandkoming van een liftenverordening voor 's-Gravenhage., 1942; 2616; 1 omslag
    - Toezicht op de waterhuishouding, -1.79
      - Stukken betreffende de behandeling van het verzoek van Gedeputeerde Staten van Gelderland om goedkeuring van het Rivierenpolderreglement en de totstandkoming van KB's inzake het verlenen van machtiging aan provinciale besturen tot het gemeenschappelijk regelen van het aanbrengen van wijzigingen in polderreglementen., 1879-1899; 2617; 1 omslag
      - Stukken betreffende de behandeling van het beroep van de gemeente Smallingerland tegen het besluit van Gedeputeerde Staten van Friesland waarbij de goedkeuring werd onthouden aan het raadsbesluit tot het voeren van een rechtsgeding vanwege het onrechtmatig gebruik van het Ureterperverlaat., 1883-1884; 2618; 1 omslag
      - Stukken betreffende het verlenen van medewerking aan de totstandkoming van aanvullingen der wetgeving betreffende de veenschappen en veenpolders., 1883-1891; 2619; 1 omslag
      - Stukken betreffende de totstandkoming van het KB van 7 september 1888 nr. 25 waarbij goedkeuring is verleend aan het besluit van de Staten van Friesland tot vaststelling van een reglement op het verlenen van een financiële bijdrage aan zeewerende waterschappen., 2620; 1 omslag
      - Stukken betreffende de behandeling van het geschil tussen de gemeente Maassluis en Gedeputeerde Staten van Zuid-Holland over de vaststelling van gemeenteverordeningen op het onderhoud van wateringen en sloten., 1892; 2621; 1 omslag
      - Stukken betreffende de totstandkoming van het KB van 21 december 1897 nr. 64 waarbij de goedkeuring is verleend aan besluiten van diverse Provinciale Staten aangaande de taakuitvoering en het personeel van de Provinciale Waterstaat en waterschappen., 2622; 1 omslag